---
title: "Proposal Project EndTerm - PHÂN TÍCH VÀ DỰ ĐOÁN SUY TIM"
author: "NHOM-10"
date: "2022-10-25"
output:
  html_document: default
  powerpoint_presentation: default
  pdf_document: default
editor_options:
  markdown:
    wrap: 72
---

```{r setup, include=FALSE}
knitr::opts_chunk$set(echo = TRUE)
```

# Thành viên:

-   20133033 - Bùi Tấn Đạt

-   20133075 - Võ Hoàng Nguyên

-   20133108 - Trần Tuyên Trường

-   20133008 - Hoàng Uyên

# 1. Giới thiệu

-   Bệnh tim mạch (CVD) là nguyên nhân gây tử vong số 1 trên toàn cầu,
    cướp đi sinh mạng của khoảng 17,9 triệu người mỗi năm, chiếm 31%
    tổng số ca tử vong trên toàn thế giới. Bốn trong số 5CVD tử vong là
    do đau tim và đột quỵ, và một phần ba số ca tử vong này xảy ra sớm ở
    những người dưới 70 tuổi. Suy tim là một sự kiện phổ biến do CVD gây
    ra và bộ dữ liệu này có thể được sử dụng để dự đoán bệnh tim có thể
    xảy ra.

-   Những người mắc bệnh tim mạch hoặc những người có nguy cơ tim mạch
    cao (do sự hiện diện của một hoặc nhiều yếu tố nguy cơ như tăng
    huyết áp, tiểu đường, tăng lipid máu hoặc bệnh đã được thiết lập)
    cần được phát hiện và quản lý sớm, trong đó mô hình học máy có thể
    giúp ích rất nhiều.

    ## Câu hỏi nghiên cứu:

    1.  Lượng Cholestorol cao hay thấp ảnh hưởng như thế nào đến khả
        năng mắc bệnh suy tim?

    2.  Giới tính có ảnh hưởng đến khả năng mắc bệnh suy tim cao hay
        thấp không?

    3.  Liệu rằng người lớn tuổi có khả năng mắc bệnh suy tim cao hơn
        người trẻ hay không?

    4.  Trong các yếu tố ở dữ liệu, đâu là những yếu tố chính dẫn đến
        nguy cơ mắc bệnh tim suy tim cao hơn?

    ## Dữ liệu của nhóm:

    -   Dữ liệu cho cho đồ án được lấy từ website ([Heart Failure
        Prediction Dataset \|
        Kaggle](https://www.kaggle.com/datasets/fedesoriano/heart-failure-prediction?resource=download)).
        Gồm 1 tập dữ liệu ở dạng (.csv) /heart.csv.

    -   Tập dữ liệu này được tạo bằng cách kết hợp các tập dữ liệu khác
        nhau đã có sẵn một cách độc lập nhưng chưa được kết hợp trước
        đó. Trong bộ dữ liệu này, 5 bộ dữ liệu về tim được kết hợp trên
        11 đặc điểm chung khiến nó trở thành bộ dữ liệu về bệnh tim lớn
        nhất có sẵn cho mục đích nghiên cứu cho đến nay. Năm bộ dữ liệu
        được sử dụng để quản lý nó là:

        -   Cleveland: 303 quan sát
        -   Hungarian: 294 quan sát
        -   Switzerland: 123 quan sát
        -   Long Beach VA: 200 quan sát
        -   Stalog (Heart) Data Set: 270 quan sát
        -   Total: 1190 quan sát
        -   Duplicated: 272 quan sát
        -   Tập dữ liệu cuối cùng: 918 quan sát
        -   Mọi bộ dữ liệu được sử dụng có thể được tìm thấy trong Chỉ
            mục bộ dữ liệu bệnh tim từ Kho lưu trữ Máy học UCI trên liên
            kết sau:
            <https://archive.ics.uci.edu/ml/machine-learning-databases/heart-disease/>

    -   Biến phân loại (định tính): Sex, ChestPainType, FastingBS,
        RestingECG, ExerciseAngina, ST_Slope, HeartDisease

    -   Biến số (định lượng): Age, RestingBP, Cholesterol, MaxHR,
        Oldpeak

# 2. Dữ liệu

-   Thông tin về bộ dữ liệu mà nhóm phân tích

    Bộ dữ liệu gồm: 12 cột và 918 dòng. Trong đó:

    \- Age: Tuổi của bệnh nhân

    \- Sex: giới tính của bệnh nhân [M: Nam, F: Nữ]

    \- ChestPainType: loại đau ngực [TA: Đau thắt ngực điển hình, ATA:
    Đau thắt ngực không điển hình, NAP: Đau thắt ngực không, ASY: Không
    có triệu chứng]

    \- RestingBP: resting blood pressure - huyết áp khi nghỉ ngơi [mm
    Hg]

    \- Cholesterol: lượng cholesterol [mg/dL]

    \- FastingBS: fasting blood sugar - đường huyết lúc đói [1: nếu
    FastingBS \\\> 120 mg/dL, 0: nếu FastingBS \\\<= 120 mg/dL]

    \- RestingECG: kết quả điện tâm đồ lúc nghỉ [Normal: Bình thường,
    ST: có bất thường sóng ST-T (đảo ngược sóng T và / hoặc ST chênh lên
    hoặc giảm \\\> 0,05 mV), LVH: cho thấy phì đại thất trái có thể hoặc
    xác định theo tiêu chuẩn của Estes]

    \- MaxHR: nhịp tim tối đa đạt được [Giá trị số từ 60 đến 202]

    \- ExerciseAngina: đau thắt ngực do tập thể dục [Y: Có, N: Không]

    \- Oldpeak: oldpeak = ST [Giá trị số được đo bằng độ trầm cảm]

    \- ST_Slope: độ dốc của bài tập đỉnh cao Đoạn ST [Up: dốc lên, Flat:
    bằng phẳng, Down: dốc xuống]

    \- HeartDisease: Bị bệnh tim [1: Có, 0: Không]

```{r}
library("knitr")
library(tidyverse)
library(dplyr)
library(ggplot2)
library(gapminder)
```

**\*\* Đọc dữ tập dữ liệu:** xuất theo kiểu string \<str\> để đọc được
số dòng là 918 theo 12 biến.

```{r}
datadisease <- read.csv("./data/heart.csv")
str(datadisease)
```

------------------------------------------------------------------------

**Nhận xét:** dataframe hiển thị đầy đủ các biến theo kiểu dữ liệu tương
ứng.

**\*\* Đọc dữ tập dữ liệu:** hiển thị ra 15 giá trị đầu của tập dữ liệu

```{r heart}
datadisease %>%
head(15)
```

**Nhận xét:** dataframe hiển thị đầy đủ các biến theo kiểu dữ liệu tương
ứng dễ nhìn hơn sơ với xuất theo kiểu string \<str\>.

**\*\* Kiểm tra dữ liệu có bị rỗng hay không?**

```{r}
na<-function(x){
  result<- which(x=='na'| x=='NA'|x=='Na')
  length(result)
}
apply(datadisease,2,na)
```

**Nhận xét:** output hiển thị không có dữ liệu bị rỗng

\*\* Kiểm tra dữ liệu trùng nhau.

```{r}
duplicate<- duplicated(datadisease)
sum(duplicate)
```

**Nhận xét:** output hiển thị không có dữ liệu bị trùng nhau

\*\* Biểu đồ hiển thị theo biến tóm tắt dữ liệu:

```{r}
datadisease %>% summary()
```

# 3. Kế hoạch phân tích dữ liệu:

-   Biến kết quả (phản hồi, Y): HeartDisease

-   Biến dự đoán (giải thích, X): Age, Sex, ChestPainType, RestingBP,
    Cholesterol, FastingBS, RestingECG, MaxHR, ExerciseAngina, Oldpeak,
    ST_Slope

-   Biểu đồ hiển thị theo biến tuổi:

```{r}
datadisease$Age %>% summary()

ggplot(data = datadisease, aes(x = Age)) +
  geom_histogram(color = "#004d1a", fill = "#33ff77") +
  labs(title = "Biểu độ theo biến Tuổi", x = "Age", y = "Count") +
  theme_minimal()
```

-   Biểu đồ hiện thị theo lượng Cholesterol:

```{r}
datadisease$Cholesterol %>% summary()

ggplot(data = datadisease, aes(x = Cholesterol)) +
  geom_histogram(color = "#808000", fill = "#ffff1a") +
  labs(title = "Biểu đồ theo lượng Cholesterol", x = "Serum Cholesterol", y = "Count") +
  theme_minimal()
```

-   Biểu đồ hiển thị Giới tính nam và nữ tướng ứng F là nữ còn M là nam:

```{r}
ggplot(data = datadisease, aes(x = Sex)) +
  stat_count(fill = "Green") +
  labs(title = "Biểu đồ theo biến giới tính", x = "Sex", y = "Count") +
  theme_minimal()
```

Nhận xét: Số lượng nam giới trong tập dữ liệu nhiều gấp 3 lần nữ giới.

## Các phương pháp mà nhóm tin rằng sẽ hữu ích trong việc trả lời (các) câu hỏi đặt ra

-   Dùng hồi quy tuyến tính để đưa ra dự đoán xem các yếu tố nào sẽ ảnh
    hưởng nhiều nhất đến bệnh tim.

-   Đặt ra các giả thiết có trong dataset và kiểm tra bằng cách trực
    quan hóa, vẽ biểu đồ để kiểm tra các giả thiết đúng hay sai.

## Kế hoạch thực hiện và phân công việc:

-   Trần Tuyên Trường: tìm hiểu ý nghĩa của các biến trong dữ liệu liên
    quan như thế nào đến bệnh tim. Tìm hiểu lý do ở câu hỏi nghiên cứu
    thứ hai, nữ giới có khả năng mắc bệnh tim cao hơn nam là do giới
    tính hay do các biến khác ảnh hưởng tới trong bộ dữ liệu. Tìm hiểu
    các biểu đồ liên quan để phân tích và đưa ra kết quả.
-   Hoàng Uyên: tìm hiểu, nghiên cứu câu hỏi đầu tiên và soạn slide
    thuyết trình bằng tiếng Anh khi cả nhóm hoàn thành xong. Tìm hiểu và
    vẽ các biểu đồ để phân tích và đưa ra kết quả chứng minh cho các
    nhận định nhìn ra.
-   Võ Hoàng Nguyên: Tìm hiểu, nghiên cứu câu hỏi thứ ba và soạn slide
    thuyết trình bằng tiếng Anh khi cả nhóm hoàn thành xong. Tìm hiểu và
    vẽ các biểu đồ để phân tích và đưa ra kết quả chứng minh cho các
    nhận định nhìn ra.
-   Bùi Tấn Đạt: Tìm hiểu, nghiên cứu câu hỏi cuối cùng và kiểm tra tổng
    quát các biểu đồ mà nhóm đã vẽ. Tìm hiểu và vẽ các biểu đồ để phân
    tích và đưa ra kết quả chứng minh cho các nhận định nhìn ra trong
    câu hỏi cuối cùng.
